CURRICULUM VITAE

Rodrigo Manfroi Rua XV de Novembro, 681 - Coral

Cep: 88523-010 - Lages/SC

Tel(s): (49) 3225-1191 / (49) 9920-1205

E-mail: go ogas@hotmail.com

CREA/SC: 093476-3

Brasileiro Solteiro 33 anos

Objetivo / Área de Interesse

Neste momento buscando uma efetivação no mercado, visando o desenvolvimento de um trabalho objetivo e gerador de resultados, de forma a possibilitar crescimento qualitativo e quantitativo para os envolvidos.

Resumo Profissional

Engenheiro Florestal graduado pela Fundação Universidade Regional de Blumenau - FURB, já tendo atuado no segmento madeireiro, florestal, ensino e paisagista. Com experiência na área de colheita florestal, responsável por programas de fomento à nível de coordenação, também conduzindo programas de silvicultura e paisagismo, realizando planejamento técnico operacional, licenciamento ambiental, inventário, manejo florestal, programas de controle de qualidade, supervisionando produção da serraria e vendas de madeira.

Formação Acadêmica

 Graduado em Engenharia Florestal pela Fundação Universidade Regional de Blumenau, FURB 2008.

Experiência Profissional

Niobe Florestal S.A, 11/2013.

Engenheiro Florestal responsável pelo planejamento e controle das atividades realizadas pelas equipes próprias e pelas empresas terceirizadas, além da utilização de insumos. Liderando os encarregados de campo, supervisionando as atividades relacionadas com a silvicultura, colheita florestal, prestação de serviços de terceiros, proteção patrimonial, pragas, doenças florestais e segurança no trabalho. Realizando relatórios de apontamento de produção mensal, consumo e utilização de insumos.

STCP – Engenharia de Projetos Ltda., 11/2010 – 10/2013.

Engenheiro Florestal atuando na área de Inventário e gestão ambiental, coordenando equipe técnica operacional.

Principais Projetos Relacionados:

Ano	Local	Contratante	Trabalho	Cargo
2013	PA	Vale S.A.	Prestação de Serviços de Estudos Ambientais para Caracterização da Vegetação.	Coordenador Técnico
2013	PA	Ideflor - PA	Inventário Florestal Amostral na Floresta Estadual do Iriri, com área de 440.493 hectares.	Coordenador de Campo
2012/2013	PA	Norte Energia S.A.	Supressão Vegetal e Delineamento do Mercado Madeireiro.	Fiscal de Campo
2011/2012	PA	Norte Energia S.A.	Inventário Florestal das Áreas a Serem Suprimidas no Canal e no Reservatório da UHE Belo Monte, Lotes 1, 2, 3 e 4.	Coordenador Campo/Equipe Técnica
2012	PI	Canto do Buriti Bioeletricidade Ltda.	Inventário Florestal para Usina Termelétrica de 150 MW, em Canto do Buriti.	Coordenador Campo
2011	PI, BA, MT, GO, RS, PR	Bunge Alimentos S.A.	Inventário e fomento florestal.	Equipe Técnica
2011	ВА	Agropecuária Jacarezinho Ltda.	Inventário Florestal.	Coordenador Campo
2010	BA, PI	Grupo Gordian Bioenergy.	Inventário Florestal.	Coordenador Campo/Equipe Técnica

SENAI - SC, 01/2010 – 10/2010.

Professor do Curso Técnico Florestal, nas disciplinas de Dendrometria, Inventário, Manejo e Colheita Florestal no período noturno.

ISS – Servisystem do Brasil Ltda., 12/2009 – 10/2010.

Supervisor de área verde no setor Klabin – SC, sendo responsável técnico operacional.

Madeireira Lajes Ltda., 01/2008 – 11/2009.

Responsável pela produção da serraria, manejo de floresta plantada, vendas de madeira (bruta e beneficiada) e controle de qualidade.

Estágio Curricular Serviços Florestais Coelho, 06/2007 – 12/2007.

Área: Colheita e Transporte Florestal (estágio curricular em análise de custos e rendimentos de maquinário usado na colheita florestal).

Cursos de Aperfeiçoamento

 Curso de Manutenção Preventiva, Segurança e Operação de Máquinas Agrícolas, SENAR-SC, 2012.

- Capacitação Práticas Pedagógicas, SENAI SC, 2011.
- Informática Windows 2000/MS Project (CDI) 2000.

Informática

 Domínio como usuário do Windows, Word, Excel, Power Point, GPS de Navegação, Trackmaker e Internet.